臺灣臺中地方法院交通事件裁定　　　　 94年度交聲字第431號
原處分機關　交通部公路總局台中區監理所
異議人即
受處分人　　甲○○
右列受處分人因違反道路交通管理處罰條例案件，對於交通部公
路總局台中區監理所九十四年五月三十一日所為之裁決（中監違
字第裁６０─ＧＣ0000000號裁決書），聲明異議，本院
裁定如左：
    主  文
異議駁回。
    理  由
一、原處分機關略以：本案係台中市警察局第二分局舉發受處分
    人甲○○駕駛車號Ｙ２─２１１２號自小客車，於九十四年
    五月十七日零時六分許，行經台中市○區○○街、大雅路口
    處，因「酒後駕駛汽車行駛公路經酒測器測試酒測值０˙３
    ４ｍｇ／Ｌ，超過規定標準值」違規，受處分人於指定之應
    到案日期前到案，復經原舉發機關函覆違規屬實，本所遂於
    九十四年五月三十一日以中監違字第裁６０─ＧＣ0000
    000號裁決書，裁處受處分人罰鍰新台幣一萬九千五百元
    整（本案罰鍰已於九十四年五月三十一日繳納），並吊扣駕
    駛執照十二個月，逾期則依裁決書處罰主文規定裁處，於法
    並無不合等語。
二、本件異議人即受處分人甲○○則以：本人於五月十七日違規
    時間二小時前去友人聚會處載友人回家，於要離開聚會前禮
    貌性喝了一小口酒，然後就駕車要送友人回家，經過二、三
    條路，遇上警察臨檢，我依法停車接受酒測，並且要我對測
    試器吹足十秒的氣含在嘴裡，測出來酒測值高達０˙３４Ｍ
    Ｇ／Ｌ，而我因只喝了一小口，卻有那麼高的酒測值提出質
    疑，請求警方再重測一次，但卻沒有得到回應，並且後來得
    知友人訊息說警方應在酒測時給予測試者喝水或漱口，因警
    方未有告知此訊息，不然酒測值不會那麼高，因此對此不服
    ，我是喝一小口調的高粱，測試距離前後不過五分鐘，爰聲
    明異議云云。
三、按汽車駕駛人駕駛汽車經測試檢定有酒精濃度超過規定標準
    情形者，處新台幣一萬五千元以上六萬元以下罰鍰，並當場
    禁止其駕駛及吊扣駕駛執照一年，道路交通管理處罰條例第
    三十五條定有明文；復依違反道路交通管理事件統一裁罰標
    準表規定，本件駕駛人駕駛小型車酒精濃度過０˙３４毫克
    以上，未滿０˙４毫克者，未逾應到案日到案者，處罰鍰新
    台幣一萬九千五百元整，並吊扣駕照十二個月。
四、本件受處分人甲○○駕駛車號Ｙ２─２１１２號自小客車，
    於九十四年五月十七日零時六分許，行經台中市○區○○街
    、大雅路口處，因「酒後駕駛汽車行駛公路經酒測器測試酒
    測值０˙３４ｍｇ／Ｌ，超過規定標準值」違規，為台中市
    警察局第二分局當場掣開ＧＣ0000000號舉發違反道
    路交通管理事件通知單舉發等情，異議人固不否認，惟辯稱
    ：伊喝酒時距接受警方酒測前後不過五分鐘，且警方未在酒
    測前給予測試者喝水或漱口云云，惟據台中市警察局第二分
    局九十四年六月二十二日中分二交裁字第０９４００２６３
    ０９號函說明：「經查黃君駕駛自小客車Ｙ２－２１１２號
    於九十四年五月十七日零時六分許，行經台中市○○街與大
    雅路口，徐君當時見警方正在大雅路執行防制酒駕勤務，黃
    君意圖閃避警方之攔查，警方驅前請其出示證件加以盤查，
    發現黃君有喝酒駕車之現象，經當場詢問黃君是否有喝酒，
    黃君坦承有喝了一點酒，員警當時表示要對其實施酒測，並
    告知黃君可以先喝清水漱口，黃君稱其飲酒完畢已經很久而
    且又泡茶　　醒酒，願意接受酒測，經儀器檢測其酒精濃度
    達０˙３４ＭＧ／Ｌ超過標準值，員警立即告訴酒測測試結
    果並當場掣單告發，當場禁止其駕駛，代保管空車乙部。」
    等語明確，並有該函一紙附卷可參。另據證人即本件舉發員
    警尹冀華到庭證述當日舉發情形，稱：「本件是我舉發的。
    當天是執行取締酒駕勤務，我們盤查的地點是大雅路與文武
    街口，我的位置是在文武街上，我們有兩個路檢點，一個在
    大雅路上，一個是文武街上。受處分人是走在大雅路上，當
    天他可能是看到我們在盤查，他右轉進來文武街，他因為駕
    車行為有點可疑，所以我們就攔查，我們問他有無證件、問
    他有無喝酒，他說有喝一點點，當時他有說喝完酒，他有去
    朋友那邊泡茶，他說可否不要測，我說如果沒有超過標準值
    ，你也不用擔心。他說去朋友那邊喝一點，後來我們就照規
    定給他測，他已經喝完好幾個小時，且又泡完茶且當時我們
    有問是否要喝水，他說不用，所以我們測出零點三四。他要
    求要再測第二次，於法無據，所以我們沒有同意」、「沒有
    要求吹十秒鐘，只是要使感應器有感應出來而已」等語（見
    本院九十四年七月二十日庭訊筆錄），是依證人所述本件舉
    發程序並無不當之處，受處分人既坦承於駕駛車輛前確有喝
    酒之事實，則受處分人於前揭時、地有酒後酒精濃度超過標
    準值駕車之違規事實可以認定。從而，原處分機關據以援引
    上開規定，裁處罰鍰新台幣一萬九千五百元整並吊扣駕駛執
    照十二個月，於法並無不合。本件異議為無理由，應予駁回
    。
五、據上論斷，應依道路交通管理處罰條例第八十七條第二項、
    道路交通案件處理辦法第十九條，裁定如主文。
中　　華　　民　　國　　94　　年　　7 　　月　　29　　日
                  交通法庭    法  官  王靜秋
上正本證明與原本無異。
如不服本裁定，應於送達後五日內，向本院提出抗告狀。
中　　華　　民　　國　　94　　年　　7 　　月　　29　　日
                                書記官  林淑慧
